臺灣臺中地方法院民事判決
110年度訴字第1584號
原      告  蔡秀英  
訴訟代理人  蕭博仁律師
被      告  蕭錦倉  
上列當事人間請求債務不履行損害賠償等事件，本院於民國110
年9月27日言詞辯論終結，判決如下：
    主 　　 文
被告應給付原告新臺幣肆佰肆拾萬元，及自民國一百一十年七月
二十五日起至清償日止，按週年利率百分之五計算之利息。
訴訟費用由被告負擔。
本判決於原告以新臺幣壹佰肆拾柒萬元供擔保後，得假執行；但
被告如以新臺幣肆佰肆拾萬元為原告預供擔保，得免為假執行。
    事實及理由
一、原告起訴主張：
　㈠緣兩造於民國100年12月9日簽訂離婚協議書，約定將原告名
    下坐落在臺中市○○區○○段000地號土地（權利範圍10000分之
    29）及其上同段3855建號建物（權利範圍全部，即門牌號碼
    臺中市○○區○○街00號8樓之1房屋，下合稱系爭房地）之所有
    權應移轉登記予被告，兩造並於109年2月14日辦理移轉登記
    。惟被告嗣後有違反上開離婚協議內容之情形，原告遂於10
    9年3月13日訴請被告應將系爭房地所有權移轉登記予原告，
    經本院於109年8月25日以109年度中簡字第1366號民事判決
    （下稱前案訴訟）認有理由，判命准許，並109年9月22日確
    定。
　㈡詎料，於前案訴訟審理中，被告恐遭敗訴判決，為脫免強制
    執行，竟於109年5月27日將系爭房地出賣並移轉登記於訴外
    人張麗娟，致被告依前案訴訟確定判決所負移轉系爭房地所
    有權予原告之給付義務陷於給付不能，且被告就此給付不能
    事由具有可歸責性，爰依民法第226條第1項請求被告負損害
    賠償責任。至原告所受損害之數額，因被告與張麗娟就系爭
    房地之成交價額為新臺幣（下同）440萬元，則原告即以440
    萬元定為所受損害之數額。
　㈢並聲明：⒈被告應給付原告440萬元，及自起訴狀繕本送達之
    翌日起至清償日止，按週年利率百分之5計算之利息。⒉願供
    擔保，請准宣告假執行。
二、被告則以：109年2月14日系爭房地移轉登記於被告名下時，
    被告已經在談系爭房地出售事宜。被告於109年5月份與張麗
    娟就系爭房地簽定不動產買賣契約書，並於109年6月30日辦
    理系爭房地所有權移轉登記，雖仍在前案訴訟審理中，但當
    時尚未宣判，原告還沒有取得勝訴判決，且原告亦未於前案
    訴訟中就系爭房地取得保全裁定等語。並聲明：原告之訴及
    假執行之聲請均駁回。
三、本院之判斷：
　㈠原告以被告違反上開離婚協議書之約定為由，於109年3月13
    日訴請被告應將系爭房地所有權移轉登記予原告，經本院以
    前案訴訟審理，並於109年8月25日判決原告之訴有理由，同
    年9月22日確定。訴訟繫屬中，被告將系爭房地以總價440萬
    元出賣予第三人，並已辦理移轉登記完竣，其依前案訴訟判
    決所示之給付內容已陷於給付不能狀態等情，為被告不爭執
    ，堪認原告就前案訴訟判決所示之請求權因可歸責於被告之
    事由而陷於給付不能狀態，且此乃可歸責於債務人（即被告
    ）之事由，是原告依民法第226條第1項債務不履行之規定，
    對被告請求損害賠償，應屬有據。被告前揭所辯，並非可採
    。
  ㈡又按損害賠償，除法律另有規定或契約另有訂定外，應以填
    補債權人所受損害及所失利益為限，民法第216條第1項定有
    明文。查被告轉讓系爭房地之對價為440萬元，為兩造所不
    爭，原告主張其所受損害即系爭房地之交易對價440萬元，
    即無不合，應予准許。
　㈢按給付無確定期限者，債務人於債權人得請求給付時，經其
    催告而未為給付，自受催告時起，負遲延責任；其經債權人
    起訴而送達訴狀，或依督促程序送達支付命令，或為其他相
    類之行為者，與催告有同一之效力；遲延之債務，以支付金
    錢為標的者，債權人得請求依法定利率計算之遲延利息；應
    付利息之債務，其利率未經約定，亦無法律可據者，週年利
    率為百分之五，民法第229條第2項、第233條第1項前段、第
    203條分別定有明文。本件原告請求被告負債務不履行損害
    賠償責任，為無確定期限、無從另為約定利率之債務，是原
    告依上開規定請求自被告收受起訴狀繕本翌日即110年7月25
    日起（見本院卷第93頁）至清償日止，按週年利率百分之5
    計算之利息，即屬有據。　
四、綜上所述，被告所辯為無可取；原告本於民法第226條第1項
    之規定依債務不履行給付不能之法律關係，請求被告賠償其
    所受損害即上開金額440萬元及自110年7月25日起至清償日
    止按週年利率百分之5計算之法定遲延利息，為有理由，應
    予准許。又原告陳明願供擔保聲請宣告假執行，經核於法並
    無不符，茲酌定相當之擔保金額准許之，另依職權酌定相當
    金額准被告供擔保後得免為假執行。
五、本件事證已臻明確，兩造其餘攻擊防禦方法及所提證據，經
    本院審酌後，認於判決結果均不生影響，爰不一一予以論駁
    贅述。
六、據上論結，原告之訴為有理由，依民事訴訟法第78條，判決
    如主文。
中　　華　　民　　國　　110 　年　　11　　月　 29 　　日
                  民事第二庭    法  官  吳怡嫺
以上正本係照原本作成。
如對本判決上訴，須於判決送達後20日內向本院提出上訴狀。如
委任律師提起上訴者，應一併繳納上訴審裁判費。
中　　華　　民　　國　　110 　年　　11　　月　 29 　　日
                                書記官  林佩倫